臺灣高等法院刑事判決　　　　　　　　　96年度上訴字第71號
上　訴　人
即　被　告　乙○○
選任辯護人　翁方彬律師
上列上訴人因強盜等案件，不服臺灣臺北地方法院95年度訴字第
1468號，中華民國95年12月4日第一審判決（起訴案號：臺灣臺
北地方法院檢察署95年度偵字第13489號），提起上訴，本院判
決如下：
    主  文
上訴駁回。
    事 實 及 理 由
一、本案經本院審理結果，認第一審判決以被告乙○○犯恐嚇取
    財罪，依刑法第346條第1項（修正前）、第2條第1項前段，
    修正前刑法第41條第1項前段，罰金罰鍰提高標準條例第1條
    前段，修正前罰金罰鍰提高標準條例第2條，現行法規所定
    貨幣單位折算新台幣條例第2條，對被告科處有期徒刑陸月
    ，如易科罰金以銀元參佰元，即新台幣玖佰元折算壹日，並
    就被訴刑法第277條第1項之傷害罪及第357條之毀損罪，以
    告訴人甲○○已撤回告訴，因檢察官認上開二罪與有罪部分
    ，具有修正前刑法第55條之牽連犯之裁判上一罪關係，而不
    另為不受理之諭知，其認事用法及量刑均屬妥適，應予維持
    ，並引用第一審判決書記載之事實、理由及證據（詳如附件
    ）。
二、被告上訴意旨固指傅秋月係伊女友，伊沒有印象告訴人有將
    300元及香煙交給伊，伊本人不抽煙，伊就是不爽，因為傅
    秋月告訴伊，告訴人欠他六萬元，所以伊才要告訴人拿六萬
    元出來還等情，辯護人並以證人傅秋月為上訴人之同居女友
    ，陪同傅秋月前去新店市○○路43巷6弄9號5樓搬取傅女之
    私人物品之際，赫然發現傅女與告訴人有交往親密之男女關
    係，加以上訴人又處於酒後之狀態，在男女三角戀情之糾葛
    下，乃出拳毆打告訴人，並以羞辱性之口吻命告訴人請抽煙
    而表達理虧之意，此與社會常情相符，況上訴人不抽一般之
    香煙而係抽雪茄，故上訴人無動機恐嚇告訴人而欲取得五包
    香煙之不法利益，亦不可能僅恐嚇而取得之375元，而傅女
    曾告知告訴人積欠六萬元，故在案發現場，乃告知告訴人若
    不返還傅女前開款項，上訴人當對伊不利，故上訴人欲代傅
    女取回六萬元尚非恐嚇取財所能比擬，充其量僅成立單純之
    恐嚇罪為弁，惟查被告與傅秋月以前固曾同居，然於案發之
    時，兩人已分手三個月，且據證人傅秋月在原審證述當天被
    告有喝酒，渠叫被告不要去，怕被告去會鬧事，後來被告跟
    渠去等情，並未言及告訴人有欠傅秋月六萬元以及要被告幫
    其向告訴人要回六萬元，且告訴人在原審亦否認被告當時有
    說要告訴人還傅秋月款項之事，況依證人即告訴人甲○○在
    原審之供證，被告於進告訴人之住處即一言不發毆打告訴人
    並摔壞告訴人家具及家電用品，以及否認與傅秋月間有六萬
    元之債務等情觀之，被告及其辯護人辯謂要告訴人拿出六萬
    元係為傅秋月討債乙節，顯係卸責之詞，而被告與傅秋月僅
    曾同居，並無夫妻關係，且傅秋月離開被告後再與告訴人同
    居，係傅秋月之自由，告訴人與傅秋月同居為被告發現，亦
    無所謂遮羞之事，被告辯謂被告命告訴人請抽煙而表達理虧
    之意而與社會常情相符乙節更與事理有違，至於被告取得之
    財物雖僅37 5元以及5包香煙，且其又稱其本身不抽一般香
    煙係抽雪茄，然香煙乃屬財物，且告訴人所交付之375元現
    款及5包香煙係因遭受被告之毆打及摔壞其家電用品後而心
    生畏怖而將上開財物交付，被告顯然具有不法所有之意圖，
    不因所取得財物之多寡而免其刑責，是被告及其辯護人所為
    之上開辯解，自無可採。被告辯護人雖聲請傳訊傅秋月欲證
    明證人與告訴人有六萬元之債務關係，然證人傅秋月於偵查
    中之證言，始終未提及告訴人有欠伊六萬元，及要被告幫其
    向告訴人索還六萬元，且又係被告自己隨證人傅女至告訴人
    住處，並非傅女要求被告一同前往，是本件事證已極明確，
    本院認無再予傳訊之必要，又刑法第346條第1項之恐嚇取財
    罪其最輕本刑為六月以上有期徒刑，原判決已量處最低之法
    定六月有期徒刑，則被告否認犯罪及以原判決量刑過重提起
    上訴而無理由，應予駁回，又被告因另犯刑法第304條第1項
    強制罪之家庭暴力案件，經台灣板橋地方法院95年度簡字第
    2663號判處拘役貳拾日，如易科罰金以三百元折算一日，緩
    刑貳年，緩刑期內付保護管束，有該案刑事簡易判決在卷可
    按（見偵字第1348 9號偵查卷第20頁），則本件自不宜再為
    緩刑之宣告，併此敘明。
據上論斷，應依刑事訴訟法第368條、第373條判決如主文。
本案經檢察官邱美育到庭執行職務。
中　　華　　民　　國　　96　　年　　2 　　月　　5 　　日
　　　　　　　　　刑事第三庭   審判長法　官  許國宏
　　　　　　　　　　　　　　　 　    法　官  楊貴志
　　　　　　　 　 　　　　　　 　　　法　官  朱光仁
以上正本證明與原本無異。
檢察官如不服本判決，應於收受送達後十日內向本院提出上訴書
狀，其未敘述上訴之理由者並得於提起上訴後十日內向本院補提
理由書（均須按他造當事人之人數附繕本）。
被告不得上訴。
                                     書記官  鄒賢英
中　　華　　民　　國　　96　　年　　2 　　月　　7 　　日
